Minutes et répertoires du notaire Paul Charles MASSION, 24 janvier 1880 - 31 décembre 1909 (étude XXXIV)
Archives nationales (France)
Minutes et répertoires du notaire Paul Charles MASSION (étude XXXIV)
24 janvier 1880 - 30 décembre 1909
MC/ET/XXXIV/1377 - MC/ET/XXXIV/1599, MC/ET/XXXIV/1945 - MC/ET/XXXIV/1946, MC/RE/XXXIV/21 - MC/RE/XXXIV/24
Etude XXXIV; Massion, Paul-Charles
24,5 mètres linéaires
Archives nationales de France
Minutes et répertoires: la loi 2008-696 du 15 juillet 2008 relative aux archives a fixé à 75 ans à compter de la date de l'acte, ou à 25 ans à compter de la date du décès de l'intéressé si ce délai est plus bref, le délai de communication des minutes et répertoires des notaires; ce délai est porté à 100 ans à compter de la date de l'acte si le document se rapporte à un mineur (code du Patrimoine, articles L213-2, 4e d et 5e).
Autres documents de l'étude (dossiers de clients, comptabilité...): s'agissant d'archives privées, ces documents sont communicables selon les modalités fixées par le déposant ou le donateur.
Certains documents ne sont pas accessibles en raison de leur mauvais état de conservation.
Versement
Accès aux instruments de recherche de tous les notaires de l’étude XXXIV
Archives de l'étude XXXIV
- Minutes de Paul Charles MASSION, 24 janvier 1880 - 31 décembre 1909; MC/ET/XXXIV/1377 - MC/ET/XXXIV/1599, MC/ET/XXXIV/1945 - MC/ET/XXXIV/1946
  - Minutes. 1880, 24 janvier - 28 février, 24 janvier - 28 février 1880; MC/ET/XXXIV/1377
    Informations concernant le classement:
    Le niveau inférieur de description, quand il existe, correspond aux minutes d'actes. Toutes les minutes ne sont pas forcément décrites une à une. Les descriptions de ces minutes sont plus ou moins détaillées.
  - Minutes. 1880, mars, mars 1880; MC/ET/XXXIV/1378
  - Minutes. 1880, avril, avril 1880; MC/ET/XXXIV/1379
  - Minutes. 1880, mai, mai 1880; MC/ET/XXXIV/1380
    - Cahier des charges pour la vente du château, parc et dépendances de Forges-les-Bains (Essonne), situé même commune, à la requête de Charles Jules Labarte, propriétaire, membre de l'Institut, demeurant 2, rue Drouot, et de leurs deux enfants, Henri Sophie Labarte, propriétaire, demeurant avec son père, et Edmée Louise Sophie Labarte, épouse de Joseph Édouard Meurienne, propriétaire, demeurant 17, rue d'Anjou-Saint-Honoré., 19 mai 1880; MC/ET/XXXIV/1380
      Origine de l'information:
      De l'image fixe à l'image animée (1820-1910), documents du Minutier central des notaires de Paris relatifs à l'histoire des photographes et de la photographie, par Marc Durand, Paris, Archives nationales, 2015, notice n° 2628 (version dématérialisée de l'instrument de recherche, les notices biographiques et compléments de descriptions d'actes ne se trouvent que sur la version papier de l'ouvrage, voir contexte dans le Plan d’orientation général - Notaires de Paris, guides thématiques du Minutier).
      Date de révision: 2011
      Date de création de la notice: 2010
      Anjou-Saint-Honoré (rue d'); Drouot (rue); Forges-les-Bains (Essonne); Labarte, Charles Jules; Labarte, Henri Sophie; Labarte, Edmée Louise Sophie; Meurienne, Joseph Édouard
  - Minutes. 1880, juin, juin 1880; MC/ET/XXXIV/1381
    - Liquidation des communauté et succession de Joséphine Sophie Fidèle Debruge-Dumesnil entre ses héritiers, son mari, Charles Jules Labarte, propriétaire, membre de l'Institut, demeurant 2, rue Drouot, et de leurs deux enfants, Henri Sophie Labarte, propriétaire, demeurant avec son père, et Edmée Louise Sophie Labarte, épouse de Joseph Édouard Meurienne, propriétaire, demeurant 17, rue d'Anjou-Saint-Honoré. (70 f.)., 8 juin 1880; MC/ET/XXXIV/1381
      De l'image fixe à l'image animée (1820-1910), documents du Minutier central des notaires de Paris relatifs à l'histoire des photographes et de la photographie, par Marc Durand, Paris, Archives nationales, 2015, notice n° 2629 (version dématérialisée de l'instrument de recherche, les notices biographiques et compléments de descriptions d'actes ne se trouvent que sur la version papier de l'ouvrage, voir contexte dans le Plan d’orientation général - Notaires de Paris, guides thématiques du Minutier).
      Anjou-Saint-Honoré (rue d'); Drouot (rue); Labarte, Charles Jules; Debruge-Dumesnil, Joséphine Sophie Fidèle; Labarte, Henri Sophie; Labarte, Edmée Louise Sophie; Meurienne, Joseph Édouard
    - Dépôt des statuts d'une société anonyme par Louis Émile Jamin, statuaire, demeurant 212, rue Saint-Jacques, et Félix Cahn, propriétaire, demeurant 62, avenue du Bois de Boulogne, ayant pour objet l'exploitation des brevets pris par émile Jamin pour la confection de clichés en celluloïd appliqués aux arts et à l'industrie, pour la composition d'un ciment particulier destiné à prendre des empreintes, sous la raison sociale, La Clicherie nouvelle, établie pour une durée de 30 ans, au capital de 600 000 francs, siège social situé 59 ter, rue Bonaparte., 29 juin 1880; MC/ET/XXXIV/1381
      De l'image fixe à l'image animée (1820-1910), documents du Minutier central des notaires de Paris relatifs à l'histoire des photographes et de la photographie, par Marc Durand, Paris, Archives nationales, 2015, notice n° 5096 (version dématérialisée de l'instrument de recherche, les notices biographiques et compléments de descriptions d'actes ne se trouvent que sur la version papier de l'ouvrage, voir contexte dans le Plan d’orientation général - Notaires de Paris, guides thématiques du Minutier).
      Jamin, Louis Émile; Cahn, Félix; Bonaparte (rue); Bois-de-Boulogne (avenue du); Saint-Jacques (rue); acte de société
  - Minutes. 1880, juillet, juillet 1880; MC/ET/XXXIV/1382
  - Minutes. 1880, août - septembre, août - septembre 1880; MC/ET/XXXIV/1383
    - Dépôt judiciaire du testament et de trois codicilles olographes de Charles Jules Labarte fait à Paris les 7 mars 1880 et 24 juin 1880, à la suite de son décès survenu à Boulogne-sur-Mer (Pas-de-Calais), le 14 août 1880., 16 août 1880; MC/ET/XXXIV/1383
      De l'image fixe à l'image animée (1820-1910), documents du Minutier central des notaires de Paris relatifs à l'histoire des photographes et de la photographie, par Marc Durand, Paris, Archives nationales, 2015, notice n° 2630 (version dématérialisée de l'instrument de recherche, les notices biographiques et compléments de descriptions d'actes ne se trouvent que sur la version papier de l'ouvrage, voir contexte dans le Plan d’orientation général - Notaires de Paris, guides thématiques du Minutier).
      Boulogne-sur-Mer (Pas-de-Calais); Labarte, Charles Jules
    - Dépôt de l'acte de décès de Charles Jules Labarte., 27 août 1880; MC/ET/XXXIV/1383
      De l'image fixe à l'image animée (1820-1910), documents du Minutier central des notaires de Paris relatifs à l'histoire des photographes et de la photographie, par Marc Durand, Paris, Archives nationales, 2015, notice n° 2631 (version dématérialisée de l'instrument de recherche, les notices biographiques et compléments de descriptions d'actes ne se trouvent que sur la version papier de l'ouvrage, voir contexte dans le Plan d’orientation général - Notaires de Paris, guides thématiques du Minutier).
      Labarte, Charles Jules
    - Notoriété rectificative du prénom de Firs Pivovaroff, sujet russe, 22 septembre 1880; MC/ET/XXXIV/1383
      Informations complémentaires:
      texte en langue russe, écrit en cyrilique
      Actes signalés par le personnel du Minutier central des notaires de Paris, 2003-2012 (base de données migrée: voir contexte dans le Plan d’orientation général - Notaires de Paris, guides thématiques du Minutier).
      Date de création de la notice: 2008
      notoriété; Russie; Pivovaroff, Firs
    - Décharge par les ayant droit à la succession de Thomas Jacques Forrest, tous sujets belges résidents à Bruxelles et à Amsterdam, à la compagnie des compteurs à gaz, 23 septembre 1880; MC/ET/XXXIV/1383
      texte en langue italienne et en langue néerlandaise
      décharge; Belgique; Bruxelles (Belgique); Pays-Bas; Amsterdam (Pays-Bas); Forrest, Thomas -Jacques
  - Minutes. 1880, octobre - novembre, octobre - novembre 1880; MC/ET/XXXIV/1384
  - Minutes. 1880, 1er décembre - 15 décembre, 1er décembre - 15 décembre 1880; MC/ET/XXXIV/1385
  - Minutes. 1880, 16 décembre - 31 décembre, 16 décembre - 31 décembre 1880; MC/ET/XXXIV/1386
  - Minutes. 1881, 1er janvier - 15 février, 1er janvier - 15 février 1881; MC/ET/XXXIV/1387
    Acte de la même période coté séparement:
    Voir aussi MC/ET/XXXIV/1945: minute concernant le Crédit général français (14 janvier).
  - Dépôt de la délibération de l'assemblée générale portant le capital social du Crédit général français à soixante millions de francs., 14 janvier - 25 mai 1881; MC/ET/XXXIV/1945; registre (minute volumineuse)
    Acte déclassé remis par l'office notarial en janvier 2019.
    Actes à la suite jusqu'au 25 mai 1881 (délibération, dépôt de pièces de publication et dépôt de la liste des souscripteurs).
    dépôt de pièces; organisme financier
  - Minutes. 1881, 16 février - 28 février, 16 février - 28 février 1881; MC/ET/XXXIV/1388
  - Minutes. 1881, mars, mars 1881; MC/ET/XXXIV/1389
  - Minutes. 1881, 1er avril - 19 mai, 1er avril - 19 mai 1881; MC/ET/XXXIV/1390
    Voir aussi MC/ET/XXXIV/1946: minute concernant le Crédit général français (11 mai).
    - Contrat de mariage sous le régime de la séparation de biens entre Claude Marie Maurice Lafont, sans profession, demeurant 196, rue Saint-Honoré, et Marguerite Pauline Thiers, demeurant 95, rue Cardinet. Mariage à la mairie du 17e arrondissement de Paris., 30 avril 1881; MC/ET/XXXIV/1390
      De l'image fixe à l'image animée (1820-1910), documents du Minutier central des notaires de Paris relatifs à l'histoire des photographes et de la photographie, par Marc Durand, Paris, Archives nationales, 2015, notice n° 2686 (version dématérialisée de l'instrument de recherche, les notices biographiques et compléments de descriptions d'actes ne se trouvent que sur la version papier de l'ouvrage, voir contexte dans le Plan d’orientation général - Notaires de Paris, guides thématiques du Minutier).
      Saint-Honoré (rue); Cardinet (rue); Lafont, Claude Marie Maurice; Thiers, Marguerite Pauline
    - Procuration générale par Claude Marie Maurice Lafont, sans profession, à Marguerite Pauline Thiers, son épouse, demeurant 196, rue Saint-Honoré., 5 mai 1881; MC/ET/XXXIV/1390
      De l'image fixe à l'image animée (1820-1910), documents du Minutier central des notaires de Paris relatifs à l'histoire des photographes et de la photographie, par Marc Durand, Paris, Archives nationales, 2015, notice n° 2687 (version dématérialisée de l'instrument de recherche, les notices biographiques et compléments de descriptions d'actes ne se trouvent que sur la version papier de l'ouvrage, voir contexte dans le Plan d’orientation général - Notaires de Paris, guides thématiques du Minutier).
      Saint-Honoré (rue); Lafont, Claude Marie Maurice; Thiers, Marguerite Pauline
  - Déclaration de souscription de 120 000 ations nouvelles du Crédit général français et dépôt de l'état des souscripteurs., 11 mai - 23 août 1881; MC/ET/XXXIV/1946; registre (minute volumineuse)
    Acte déclassé remis par l'office notarial en août 2018.
    Actes à la suite jusqu'au 23 août 1881 (dépôt de la délibération de l'assemblée générale des actionnaires, et dépôt de pièces de publication).
  - Minutes. 1881, 20 mai - 30 juin, 20 mai - 30 juin 1881; MC/ET/XXXIV/1391
  - Minutes. 1881, juillet, juillet 1881; MC/ET/XXXIV/1392
  - Minutes. 1881, août - septembre, août - septembre 1881; MC/ET/XXXIV/1393
  - Minutes. 1881, octobre, octobre 1881; MC/ET/XXXIV/1394
  - Minutes. 1881, novembre, novembre 1881; MC/ET/XXXIV/1395
  - Minutes. 1881, décembre, décembre 1881; MC/ET/XXXIV/1396
  - Minutes. 1882, 1er janvier - 15 février, 1er janvier - 15 février 1882; MC/ET/XXXIV/1397
  - Minutes. 1882, 16 février - 31 mars, 16 février - 31 mars 1882; MC/ET/XXXIV/1398
  - Minutes. 1882, avril, avril 1882; MC/ET/XXXIV/1399
  - Minutes. 1882, mai, mai 1882; MC/ET/XXXIV/1400
  - Minutes. 1882, juin, juin 1882; MC/ET/XXXIV/1401
  - Minutes. 1882, juillet, juillet 1882; MC/ET/XXXIV/1402
  - Minutes. 1882, août - septembre, août - septembre 1882; MC/ET/XXXIV/1403
  - Minutes. 1882, octobre, octobre 1882; MC/ET/XXXIV/1404
  - Minutes. 1882, novembre - décembre, novembre - décembre 1882; MC/ET/XXXIV/1405
  - Minutes. 1883, janvier, janvier 1883; MC/ET/XXXIV/1406
  - Minutes. 1883, février, février 1883; MC/ET/XXXIV/1407
  - Minutes. 1883, mars, mars 1883; MC/ET/XXXIV/1408
    - Obligation par Édouard Thomas Stebbing, professeur d'anglais, et Marie Pauline Célestine Renaud, son épouse, demeurant 27, rue des Appenins, au profit de Pauline Wittmann, veuve d'Étienne Joseph Poulenc, demeurant 5, rue Barbette, pour prêt d'une somme principale de 5 000 francs, remboursable le 15 mars 1888, accompagné d'un taux de 5 % l'an, payable par semestre. Les contractants hypothèquent, pour sûreté de garantie, une maison située 27, rue des Appenins., 15 mars 1883; MC/ET/XXXIV/1408
      De l'image fixe à l'image animée (1820-1910), documents du Minutier central des notaires de Paris relatifs à l'histoire des photographes et de la photographie, par Marc Durand, Paris, Archives nationales, 2015, notice n° 4573 (version dématérialisée de l'instrument de recherche, les notices biographiques et compléments de descriptions d'actes ne se trouvent que sur la version papier de l'ouvrage, voir contexte dans le Plan d’orientation général - Notaires de Paris, guides thématiques du Minutier).
      Barbette (rue); Stebbing, Édouard Thomas; Auguste dite Renaud, Marie Pauline; Wittmann, Pauline; Poulenc, Étienne Joseph
    - Attribution par Édouard Thomas Stebbing, professeur d'anglais, demeurant 27 anc. 25 nouv. rue des Appenin s, au profit de Pauline Wittmann, veuve d'Étienne Joseph Poulenc, demeurant 5, rue Barbette, et de Léon Wittmann, rentier, demeurant 40, rue du général Foy, d'un brevet initialement acquis par la veuve Poulenc et le sieur Wittmann, par acte, même notaire, le 26 avril 1879., 15 mars 1883; MC/ET/XXXIV/1408
      De l'image fixe à l'image animée (1820-1910), documents du Minutier central des notaires de Paris relatifs à l'histoire des photographes et de la photographie, par Marc Durand, Paris, Archives nationales, 2015, notice n° 4574 (version dématérialisée de l'instrument de recherche, les notices biographiques et compléments de descriptions d'actes ne se trouvent que sur la version papier de l'ouvrage, voir contexte dans le Plan d’orientation général - Notaires de Paris, guides thématiques du Minutier).
      Barbette (rue); Stebbing, Édouard Thomas; Wittmann, Pauline; Poulenc, Étienne Joseph; Wittmann, Léon
  - Minutes. 1883, avril, avril 1883; MC/ET/XXXIV/1409
  - Minutes. 1883, 1er mai - 21 juin, 1er mai - 21 juin 1883; MC/ET/XXXIV/1410
  - Minutes. 1883, 22 juin - 31 juillet, 22 juin - 31 juillet 1883; MC/ET/XXXIV/1411
  - Minutes. 1883, août - septembre, août - septembre 1883; MC/ET/XXXIV/1412
  - Minutes. 1883, 1er octobre - 27 novembre, 1er octobre - 27 novembre 1883; MC/ET/XXXIV/1413
  - Minutes. 1883, 28 novembre - 31 décembre, 28 novembre - 31 décembre 1883; MC/ET/XXXIV/1414
  - Minutes. 1884, janvier - février, janvier - février 1884; MC/ET/XXXIV/1415
  - Minutes. 1884, mars - avril, mars - avril 1884; MC/ET/XXXIV/1416
  - Minutes. 1884, mai - juin, mai - juin 1884; MC/ET/XXXIV/1417
  - Minutes. 1884, juillet, juillet 1884; MC/ET/XXXIV/1418
  - Minutes. 1884, août - septembre, août - septembre 1884; MC/ET/XXXIV/1419
  - Minutes. 1884, octobre - novembre, octobre - novembre 1884; MC/ET/XXXIV/1420
  - Minutes. 1884, décembre, décembre 1884; MC/ET/XXXIV/1421
  - Minutes. 1885, janvier, janvier 1885; MC/ET/XXXIV/1422
  - Minutes. 1885, février, février 1885; MC/ET/XXXIV/1423
  - Minutes. 1885, mars, mars 1885; MC/ET/XXXIV/1424
  - Minutes. 1885, avril - mai, avril - mai 1885; MC/ET/XXXIV/1425
  - Minutes. 1885, juin - juillet, juin - juillet 1885; MC/ET/XXXIV/1426
  - Minutes. 1885, août - octobre, août - octobre 1885; MC/ET/XXXIV/1427
  - Minutes. 1885, novembre - décembre, novembre - décembre 1885; MC/ET/XXXIV/1428
  - Minutes. 1886, janvier - février, janvier - février 1886; MC/ET/XXXIV/1429
  - Minutes. 1886, mars, mars 1886; MC/ET/XXXIV/1430
  - Minutes. 1886, avril - mai, avril - mai 1886; MC/ET/XXXIV/1431
  - Minutes. 1886, juin - juillet, juin - juillet 1886; MC/ET/XXXIV/1432
    - État liquidatif de la succession de Marie-Louise Rousselle, propriétaire, veuve de Henri-Frédéric Cartier, rue de Monceau, n° 25, décédée le 4 février 1885., 1er juin 1886 - 30 janvier 1889; MC/ET/XXXIV/1432; L'acte contient 200 pages environ.
      Mention dans le répertoire du notaire coté:
      MC/RE/XXXIV/22
      Actes signalés par Thierry Boudignon, 2003-2012 (base de données migrée: voir contexte dans le Plan d’orientation général - Notaires de Paris, guides thématiques du Minutier).
      Date de révision: 2010
      Date de création de la notice: 2007
      Monceau (rue de); Cartier, Henri Frédéric; Rousselle, Marie Louise
  - Minutes. 1886, août - octobre, août - octobre 1886; MC/ET/XXXIV/1433
    - Notoriété après décès de Pierre Jules Hetzel, survenu à Monaco, le 17 mars 1886, laissant pour seul héritier son fils, Louis Jules Hetzel, 1er septembre 1886; MC/ET/XXXIV/1433
      De l'image fixe à l'image animée (1820-1910), documents du Minutier central des notaires de Paris relatifs à l'histoire des photographes et de la photographie, par Marc Durand, Paris, Archives nationales, 2015, notice n° 2399 (version dématérialisée de l'instrument de recherche, les notices biographiques et compléments de descriptions d'actes ne se trouvent que sur la version papier de l'ouvrage, voir contexte dans le Plan d’orientation général - Notaires de Paris, guides thématiques du Minutier).
      Monaco; Hetzel, Pierre Jules; Hetzel, Louis Jules
  - Minutes. 1886, novembre - décembre, novembre - décembre 1886; MC/ET/XXXIV/1434
    - Vente par Marie Charlotte Emeline Doyen, propriétaire, rue Drouot, n° 5, veuve de Alexandre Auguste Michel Dumont à la Compagnie d'assurances La France (Vie), d'une maison susdite rue Drouot, n° 5., 14 décembre 1886; MC/ET/XXXIV/1434
      Date de création de la notice: 2006
      acte de vente; Drouot (rue); Doyen, Marie Charlotte Emeline; Dumont, Alexandre Auguste Michel
  - Minutes. 1887, 1er janvier - 10 février, 1er janvier - 10 février 1887; MC/ET/XXXIV/1435
  - Minutes. 1887, 11 février - 31 mars, 11 février - 31 mars 1887; MC/ET/XXXIV/1436
  - Minutes. 1887, avril, avril 1887; MC/ET/XXXIV/1437
  - Minutes. 1887, mai, mai 1887; MC/ET/XXXIV/1438
  - Minutes. 1887, juin - juillet, juin - juillet 1887; MC/ET/XXXIV/1439
  - Minutes. 1887, août - septembre, août - septembre 1887; MC/ET/XXXIV/1440
  - Minutes. 1887, octobre - novembre, octobre - novembre 1887; MC/ET/XXXIV/1441
  - Minutes. 1887, décembre, décembre 1887; MC/ET/XXXIV/1442
  - Minutes. 1888, janvier - février, janvier - février 1888; MC/ET/XXXIV/1443
  - Minutes. 1888, mars, mars 1888; MC/ET/XXXIV/1444
  - Minutes. 1888, 1er avril - 16 mai, 1er avril - 16 mai 1888; MC/ET/XXXIV/1445
  - Minutes. 1888, 17 mai - 30 juin, 17 mai - 30 juin 1888; MC/ET/XXXIV/1446
  - Minutes. 1888, juillet, juillet 1888; MC/ET/XXXIV/1447
  - Minutes. 1888, 1er août - 13 septembre, 1er août - 13 septembre 1888; MC/ET/XXXIV/1448
  - Minutes. 1888, 14 septembre - 31 octobre, 14 septembre - 31 octobre 1888; MC/ET/XXXIV/1449
  - Minutes. 1888, novembre - décembre, novembre - décembre 1888; MC/ET/XXXIV/1450
  - Minutes. 1889, janvier, janvier 1889; MC/ET/XXXIV/1451
  - Minutes. 1889, février, février 1889; MC/ET/XXXIV/1452
  - Minutes. 1889, mars, mars 1889; MC/ET/XXXIV/1453
  - Minutes. 1889, avril - mai, avril - mai 1889; MC/ET/XXXIV/1454
  - Minutes. 1889, juin, juin 1889; MC/ET/XXXIV/1455
  - Minutes. 1889, juillet - août, juillet - août 1889; MC/ET/XXXIV/1456
  - Minutes. 1889, septembre - octobre, septembre - octobre 1889; MC/ET/XXXIV/1457
  - Minutes. 1889, novembre - décembre, novembre - décembre 1889; MC/ET/XXXIV/1458
    - Obligation par Édouard Thomas Stebbing, professeur d'anglais, et Marie Pauline Célestine Renaud, son épouse, demeurant 25, rue des Appenins, et actuellement 196, rue Legendre, au profit de Pauline Wittmann, veuve d'étienne Joseph Poulenc, demeurant 5, rue Barbette, pour prêt d'une somme principale de 3 000 francs, remboursable le 7 février 1893, accompagné d'un taux de 5 % l'an, payable par semestre. Les contractants hypothèquent, pour sûreté de garantie, une maison située 25, rue des Appenins., 13 novembre 1889; MC/ET/XXXIV/1458
      De l'image fixe à l'image animée (1820-1910), documents du Minutier central des notaires de Paris relatifs à l'histoire des photographes et de la photographie, par Marc Durand, Paris, Archives nationales, 2015, notice n° 4575 (version dématérialisée de l'instrument de recherche, les notices biographiques et compléments de descriptions d'actes ne se trouvent que sur la version papier de l'ouvrage, voir contexte dans le Plan d’orientation général - Notaires de Paris, guides thématiques du Minutier).
      Barbette (rue); Legendre (rue); Stebbing, Édouard Thomas; Auguste dite Renaud, Marie Pauline; Wittmann, Pauline; Poulenc, Étienne Joseph
  - Minutes. 1890, janvier - février, janvier - février 1890; MC/ET/XXXIV/1459
  - Minutes. 1890, mars - avril, mars - avril 1890; MC/ET/XXXIV/1460
  - Minutes. 1890, mai, mai 1890; MC/ET/XXXIV/1461
  - Minutes. 1890, juin - juillet, juin - juillet 1890; MC/ET/XXXIV/1462
  - Minutes. 1890, août - octobre, août - octobre 1890; MC/ET/XXXIV/1463
  - Minutes. 1890, novembre - décembre, novembre - décembre 1890; MC/ET/XXXIV/1464
  - Minutes. 1891, janvier - février, janvier - février 1891; MC/ET/XXXIV/1465
  - Minutes. 1891, mars, mars 1891; MC/ET/XXXIV/1466
    - Notoriété après décès d'Edouard Thiers, survenu à Levallois-Perret (Hauts-de-Seine), le 8 février 1890., 21 mars 1891; MC/ET/XXXIV/1466
      Date de création de la notice: 2011
      notoriété; Levallois-Perret (Hauts-de-Seine); Thiers, Edouard (1843-1890)
  - Minutes. 1891, 1er avril - 15 avril, 1er avril - 15 avril 1891; MC/ET/XXXIV/1467
  - Minutes. 1891, 16 avril - 30 avril, 16 avril - 30 avril 1891; MC/ET/XXXIV/1468
  - Minutes. 1891, mai, mai 1891; MC/ET/XXXIV/1469
  - Minutes. 1891, juin, juin 1891; MC/ET/XXXIV/1470
  - Minutes. 1891, juillet, juillet 1891; MC/ET/XXXIV/1471
  - Minutes. 1891, août - septembre, août - septembre 1891; MC/ET/XXXIV/1472
    - Dépôt judiciaire du testament olographe de Catherine Sophie Quirin, veuve de Pierre Jules Hetzel, à la suite de son décès survenu à Sèvres (Hauts-de-Seine), le 3 juillet 1891., 12 février 1880; MC/ET/XXXIV/1472
      De l'image fixe à l'image animée (1820-1910), documents du Minutier central des notaires de Paris relatifs à l'histoire des photographes et de la photographie, par Marc Durand, Paris, Archives nationales, 2015, notice n° 2400 (version dématérialisée de l'instrument de recherche, les notices biographiques et compléments de descriptions d'actes ne se trouvent que sur la version papier de l'ouvrage, voir contexte dans le Plan d’orientation général - Notaires de Paris, guides thématiques du Minutier).
      Sèvres (Hauts-de-Seine); Hetzel, Pierre Jules; Quirin, Catherine Sophie
  - Minutes. 1891, octobre - novembre, octobre - novembre 1891; MC/ET/XXXIV/1473
  - Minutes. 1891, décembre, décembre 1891; MC/ET/XXXIV/1474
  - Minutes. 1892, 1er janvier - 15 février, 1er janvier - 15 février 1892; MC/ET/XXXIV/1475
  - Minutes. 1892, 16 février - 31 mars, 16 février - 31 mars 1892; MC/ET/XXXIV/1476
  - Minutes. 1892, avril - mai, avril - mai 1892; MC/ET/XXXIV/1477
  - Minutes. 1892, juin, juin 1892; MC/ET/XXXIV/1478
  - Minutes. 1892, juillet, juillet 1892; MC/ET/XXXIV/1479